臺灣屏東地方法院刑事判決
111年度訴字第579號
公  訴  人  臺灣屏東地方檢察署檢察官
被      告  何明昌





指定辯護人  本院公設辯護人謝弘章  
上列被告因違反毒品危害防制條例案件，經檢察官提起公訴（11
1年度偵字第8644號、111年度少連偵字第59號）本院判決如下：
    主  文
甲○○犯如附表一編號1至9「主文」欄所示之罪，各處如附表編號
1至9「主文」欄所示之刑及沒收。
　　事　實
一、甲○○為年滿20歲之成年人，知悉甲基安非他命為第二級毒品
    ，4-甲基甲基卡西酮、甲基-N,N-二甲基卡西酮為第三級毒
    品，哨西泮（耐妥眠）、2-胺基-5-硝基二苯酮為第四級毒
    品，均不得販賣，詎仍意圖營利，先購入混合二種以上第三
    級毒品及第四級毒品之毒品咖啡包（下稱為混合毒品咖啡包
    ）、或內含僅一種第三級毒品之毒品咖啡包（下稱第三級毒
    品咖啡包），於民國111年6月間起，持其所有之手機（IMEI
    ：000000000000000，下稱本案手機）登入社交通訊軟體Twi
    tter，以暱稱「南部西藥房（帳號@xxx_ccc_abc）」，在其
    個人頁面上撰寫「喜歡低調，獨來獨往，口風緊，互相不干
    擾。對方生活，#屏東#高雄，需要飲料糖果，便宜些出售，
    歡迎私訊了解」之文字，及刊登「出售，優質，執，飲料，
    限時優惠，需要的快私，#屏東#高雄」之內容，以此方式向
    不特定人發送販售上揭毒品之廣告外，亦藉己身之銷售管道
    ，為以下行為：
　㈠基於販賣第三級毒品而混合二種以上毒品之犯意，先持用本
    案手機，以通訊軟體微信以暱稱「海藍藍」主動聯繫微信暱
    稱為「嘻嘻」之馮鏡文，並相約交易後，於111年6月24日15
    時30分許，在屏東縣屏東市廣東路593巷巷口，委由不詳之
    人（卷內無證據顯示是否與甲○○具犯意聯絡）交付上述混合
    毒品咖啡包10包予馮鏡文，並向馮鏡文收取價金新臺幣（下
    同）3,000元，而完成交易。
　㈡基於販賣第三級毒品而混合二種以上毒品之犯意，先持用本
    案手機，以通訊軟體微信聯絡其友人鄭智成，並相約交易後
    ，於111年7月5日20時許，在高雄市杉林區之上平公園，交
    付混合毒品咖啡包10包予鄭智成，並向鄭智成收取價金3,00
    0元，而完成交易。
　㈢基於販賣第三級毒品而混合二種以上毒品之犯意，先持用本
    案手機，以通訊軟體LINE透過馮鏡文居間聯繫至蔡佳宏，由
    馮鏡文及蔡佳宏合資購買並相約交易後，於111年7月6日17
    時47分許，在多那之咖啡廳屏東中正門市（址設：屏東縣○○
    市○○路000號），由蔡佳宏出面，甲○○先交付混合毒品咖啡
    包10包予蔡佳宏，並向蔡佳宏收取價金3,000元，嗣蔡佳宏
    再將其中5包交付予馮鏡文，並向馮鏡文收取一半之價金即1
    ,500元。
　㈣基於販賣第三級毒品而混合二種以上毒品之犯意，先持用本
    案手機，以通訊軟體微信聯絡其友人鄭智成，並相約交易後
    ，於111年7月7日20時許，在高雄市杉林區之上平公園，交
    付混合毒品咖啡包10包予鄭智成，並向鄭智成收取價金3,20
    0元（含油錢補貼200元），而完成交易。
　㈤基於販賣第三級毒品而混合二種以上毒品之犯意，先持用本
    案手機，以通訊軟體微信聯絡馮鏡文，並相約交易後，於11
    1年7月9日19時許，在屏東縣屏東市廣東路593巷巷口，交付
    混合毒品咖啡包10包予馮鏡文，並當場向馮鏡文收取價金2,
    500元外，另500元則由馮鏡文於同日19時22分許轉帳至甲○○
    同居女友乙○○申辦之陽信銀行帳戶（帳號：000-0000000000
    00號，下稱本案帳戶），再由甲○○使用乙○○之提款卡提領50
    0元。
　㈥基於販賣第三級毒品而混合二種以上毒品之犯意，先持用本
    案手機，以通訊軟體微信聯絡其友人鄭智成，並相約交易後
    ，於111年7月10日19時40分許，在高雄市杉林區之上平公園
    ，交付混合毒品咖啡包10包予鄭智成，並向鄭智成收取價金
    3,000元，而完成交易。
　㈦基於販賣第三級毒品而混合二種以上毒品之犯意，先持用本
    案手機，以通訊軟體微信聯絡馮鏡文，並相約交易後，於11
    1年7月10日22至23時間，在屏東縣屏東市廣東路593巷巷口
    ，交付混合毒品咖啡包10包予馮鏡文後，由馮鏡文將價金3,
    000元於同日19時22分許轉帳至本案帳戶，再由甲○○使用乙○
    ○之提款卡提領3,000元。
　㈧另基於意圖販賣而持有第二級毒品之犯意，於111年7月9日至
    10日間之某時許，持用本案手機，以通訊軟體微信向不詳人
    士購入第二級毒品甲基安非他命後，將甲基安非他命秤重分
    裝為共4包（即附表二編號16，下合稱本案甲基安非他命）
    ，預定以每包1000元價格售出而持有之。
　㈨甲○○知悉康○恆（94年10月生，案發時16歲，真實姓名年籍詳
    卷）為未成年人，詎與康○恆基於成年人與未成年人共同販
    賣第三級毒品之犯意聯絡，先持用本案手機，以通訊軟體微
    信，以暱稱「海藍藍」聯繫由警方喬裝之買家，相約交易後
    ，甲○○即於111年7月11日20時許，駕駛乙○○所有之車牌號碼
    000-0000號自用小客車（下稱本案車輛）搭載康○恆，至渡
    假汽車旅館（址設：屏東縣○○市○○路000號），康○恆先行攜
    帶擬交易之第三級毒品咖啡包32包至汽車旅館後方待命，並
    由甲○○入內交易。嗣因甲○○要求喬裝之買家先給付價金後，
    始能在汽車旅館後方拿取貨品，惟遭拒絕，買家即表明警方
    身分並逮捕甲○○，因而未遂。嗣警附帶搜索甲○○，扣得本案
    手機1支（即附表二編號1）；於緊急搜索本案汽車時扣得混
    合毒品咖啡包共15包（其中1包係於甲○○所有之皮夾內扣得
    ）、本案甲基安非他命共4包、本案車輛1輛（即附表二編號
    13至17）；於警方緊急拘捕搜索康○恆時，由康○恆帶同警方
    至屏東縣○○市○○○街0號後方，扣得第三級毒品咖啡包共32包
    （即附表二編號5至8）；於逕行搜索乙○○住處時，扣得混合
    毒品咖啡包共68包（即附表二編號9，乙○○所涉部分，由檢
    察官另為不起訴處分），而查獲上情。
二、案經屏東縣政府警察局屏東分局報告臺灣屏東地方檢察署檢
    察官偵查起訴。
    理  由
甲、證據能力
一、按被告以外之人於審判外之言詞或書面陳述，除法律有規定
    者外，不得作為證據，刑事訴訟法第159條第1項固定有明文
    ；惟被告以外之人於審判外之陳述，雖不符同法第159條之1
    至第159條之4之規定，而經當事人於審判程序同意作為證據
    ，法院審酌該言詞陳述或書面陳述作成時之情況，認為適當
    者，亦得為證據，同法第159條之5第1項亦定有明文。經查
    ，本判決所引用之被告以外之人於審判外之陳述，固均屬傳
    聞證據，惟被告甲○○及辯護人就前揭審判外陳述均表示同意
    具有證據能力（見本院卷第144頁）。本院審酌上開證據製
    作時之情況，尚查無違法不當及證明力明顯過低之瑕疵，亦
    認為以之作為證據應屬適當，爰逕依刑事訴訟法第159條之5
    第1項規定，認前揭證據均例外有證據能力。
二、本判決所引用之其餘文書證據及證物，並無證據證明係公務
    員違背法定程序所取得，亦無顯有不可信之情況，且經本院
    於審理期日合法調查，該等證據自得作為本案裁判之資料。
乙、實體部分
一、上揭犯罪事實，業據被告於警詢、偵查及審理中坦承不諱（
    見警卷第5至23、偵二卷第243至248、625至629、657至659
    頁，本院卷第33至39、140至142、253頁），核與共犯少年
    康○恆於警詢、偵查中之供述情節大致相符（見警卷第24至5
    1頁、偵二卷第231至239頁），亦與證人乙○○、馮鏡文、蔡
    佳宏、鄭智成於警詢及偵查之證述相互合致（見警卷第53至
    63頁，偵二卷第223至229、299至307、391至395、401至406
    、443至447、571至580、617至621頁），並有111年7月12日
    、同年8月18日員警偵查報告、屏東縣政府警察局屏東分局
    搜索扣押筆錄暨扣押物品目錄表共4份、被告及康○恆勘察採
    證同意書、毒品案件犯罪嫌疑人電話紀錄表、本案車輛車籍
    資料、臺灣屏東地方檢察署111年7月11日逕行搜索函暨偵查
    報告、本案帳戶交易明細、臺灣屏東地方法院111年7月18日
    屏院惠刑謹111急搜12字第1119008300號函暨偵查報告、馮
    鏡文郵局帳戶交易明細、欣生生物科技股份有限公司成分鑑
    定報告、内政部警政署刑事警察局111年8月5日刑鑑字第111
    0086492號鑑定書、111年8月30日刑鑑字第1110086470號鑑
    定書、111年9月23日刑鑑字第1110086508號鑑定書、暱稱「
    南部西藥房」Twitter主頁擷取圖片2張、南部西藥房微信帳
    號z0000000z（暱稱為海藍藍）擷取圖片1張、被告微信相簿
    擷取圖片3張、被告與員警微信對話擷取圖片19張暨語音對
    話紀錄、現場照片4張、監視器影像擷取圖片7張、康○恆查
    扣現場照片6張、乙○○住處-里港搜索現場照5張、康○恆與被
    告微信對話紀錄翻拍照片13張、馮鏡文與被告之微信及LINE
    對話紀錄擷取圖片35張、馮鏡文指認毒品交易地點照2張、
    馮鏡文毒品交易郵局帳號及轉帳紀錄擷取圖片3張、蔡佳宏
    與被告毒品交易監視器影像翻拍照片10張、鄭智成與被告微
    信對話紀錄擷取圖片10張附卷可佐（見警卷第2至4、103至1
    17、134、146至147、188至212、225至231、277至284頁，
    偵一卷第9至11頁，偵二卷第109至110、257、285至291、29
    5至297、349至387、465至483、547至549、645至654頁，本
    院卷第177至178、185至201、203至205頁）。足認被告任意
    性自白與事實相符。是本案事證已臻明確，被告上揭犯行均
    堪以認定，自應依法論科。
二、論罪科刑
　㈠被告於事實欄一㈠至㈦所販售予馮鏡文、蔡佳宏、鄭智成之毒
    品咖啡包，外包裝均係乳白色帶有韓文字樣，為長條型，且
    即為扣案之附表二編號13至15相同款式之毒品咖啡包一節，
    經被告坦認於卷（見偵二卷第554頁），並與證人馮鏡文、
    蔡佳宏、鄭智成所述大致相符（見偵二卷第394、444、619
    至620頁）。又附表編號13至15之毒品咖啡包，經檢驗結果
    呈現第三級毒品4-甲基甲基卡西酮（純度約5%）、甲基-N,N
    -二甲基卡西酮（未達1%），及第四級毒品2-胺基-5-硝基二
    苯酮（未達1%）等成分，此有上揭内政部警政署刑事警察局
    111年8月30日刑鑑字第1110086470號鑑定書在卷可佐（見本
    院卷第185至186頁），足認上揭毒品咖啡包均混合第三、四
    級毒品成分。又被告於事實欄一㈨擬販售之毒品咖啡包32包
    ，則均由被告指示康○恆先至交易地汽車旅館後方待命，再
    待買家前來自行領取，嗣該32包毒品咖啡包則為警方逮捕康
    ○恆時查獲（即附表二編號5至8所示之物）一節，業據被告
    坦認於卷（見偵二卷第244頁），並與共犯少年康○恆之供述
    互核相符（見偵二卷第234至235頁）。又該毒品咖啡包32包
    ，經檢驗結果呈現第三級毒品4-甲基甲基卡西酮成分（純度
    約5%），此則有上揭内政部警政署刑事警察局111年9月23日
    刑鑑字第1110086508號鑑定書附卷可佐（見本院卷第203至2
    05頁）。但該扣案之毒品咖啡包32包既皆由康○恆所攜帶，
    包裝外觀均相同（見警卷第218至219頁），並預計販售予同
    一對象，而鑑驗結果亦僅呈現單一種類之第三級毒品反應，
    依罪疑惟輕有利被告之原則，應認事實欄一㈨該次販售之毒
    品咖啡包內容，為單一第三級毒品成分。又共犯少年康○恆
    案發時年齡為16歲，此有康○恆全戶戶籍資料在卷可佐（見
    警卷第94頁），復經被告於本院審理時坦認其亦知悉康○恆
    年齡（見本院卷第142頁）。
　㈡是核被告事實欄一㈠至㈦所為，係犯毒品危害防制條例第9條第
    3項、第4條第3項之販賣第三級毒品而混合二種以上毒品罪
    ；事實欄一㈧所為，係犯毒品危害防制條例第5條第2項意圖
    販賣而持有第二級毒品罪；事實欄一㈨所為，則係犯兒童及
    少年福利與權益保障法第112條第1項前段、毒品危害防制條
    例第4條第6項、第3項之成年人與少年共同販賣第三級毒品
    未遂罪。公訴意旨雖就事實欄一㈨部分，認被告涉犯毒品危
    害防制條例第9條第3項、第4條第6項、第3項之販賣第三級
    毒品而混合二種以上毒品未遂罪，惟其意旨已經說明共犯少
    年康○恆帶同警方查獲扣得如附表二編號5至8之毒品咖啡包3
    2包等經過，且不論其等販賣毒品之成分為何，販賣毒品未
    遂之事實均屬同一，而該毒品咖啡包經送驗結果，發現其中
    僅含第三級毒品4-甲基甲基卡西酮之成分，並無混合二種以
    上毒品之情形，再經本院當庭告知被告亦可能涉犯上開罪名
    （本院卷第225頁），給予被告、辯護人答辯之機會，被告
    亦承認此部分罪名（本院卷第253頁)，已無礙被告防禦權之
    行使，本院自應依法審理，爰依刑事訴訟法第300條規定變
    更起訴法條。又起訴書犯罪事實五就自乙○○住處扣得之如附
    表編號9毒品咖啡包68包之成分，雖於起訴書犯罪事實一漏
    載第四級毒品哨西泮（耐妥眠）成分，惟尚無礙起訴事實同
    一性之特定，亦不影響前揭被告販賣於事實欄一㈠至㈦係販賣
    混合毒品咖啡包之認定，爰逕予補正之。
　㈢被告扣案如附表二編號9、13至15之混合毒品咖啡包，均為意
    圖販賣而持有，經被告於偵查及審理時坦認在卷（見本院卷
    第224至225、253頁），復坦認為警扣案之毒品咖啡包為販
    賣所餘（見本院卷第141頁），又無其他證據顯示上揭扣案
    之毒品已覓得買家、抑或是被告於本案犯罪後另行起意所取
    得，則該意圖販賣而持有低度行為，應為其販賣之高度行為
    所吸收，皆不另論罪（至扣案如附表編號5至8之第三級毒品
    咖啡包32包，為事實欄一㈨販賣犯行之直接客體，被告對該
    部分毒品意圖販賣而持有之行為，為販賣未遂之高度行為所
    吸收，亦不另論罪，附此敘明）。復被告於事實欄一㈨之所
    為，與共犯少年康○恆間有犯意聯絡及行為分擔，應論以共
    同正犯。又上揭九次犯行間，犯意個別、行為互殊，應分予
    論罰。
　㈣刑之加重、減輕說明
　⒈事實欄一㈠至㈦之犯行，被告係販賣第三級毒品而混合二種以
    上之毒品，業如前述，應依毒品危害防制條例第9條第3項之
    規定，適用販賣第三級毒品罪之法定刑，並加重其刑。
　⒉事實欄一㈨之犯行，被告係與共犯少年康○恆共同實施本件犯
    罪，應依兒童及少年福利與權益保障法第112條第1項前段規
    定，加重其刑。
　⒊事實欄一㈠至㈨之犯行，被告於偵查及本院審理時均坦承犯行
    已如前述，爰依毒品危害防制條例第17條第2項規定減輕其
    刑。
　⒋事實欄一㈨之犯行，被告雖已著手販賣第三級毒品之行為，然
    因購毒者即喬裝員警不具購毒真意而未遂，審酌被告行為尚
    未發生毒品外流之真正實害，爰依刑法第25條第2項之規定
    減輕其刑。
　⒌就事實欄一㈠至㈦之犯行，同時有前揭1種加重（混合毒品）、
    1種減輕事由（偵審自白）之適用，爰依刑法第71條第1項先
    加後減之；就事實欄一㈨之犯行，同時有前揭1種加重（與少
    年共犯）、2種減輕事由（偵審自白、未遂）之適用，爰依
    刑法第71條第1項、第70條規定，先加後遞減之。
　㈤爰以行為人之責任為基礎，審酌被告明知本案所販賣或意圖
    販賣持有之毒品咖啡包、甲基安非他命，均具有成癮性、濫
    用性及社會危害性，我國法律乃嚴令禁絕，其正值青年且智
    識正常並非無謀生能力，竟漠視上情，不思以正途賺取生活
    經濟來源，且本案經扣押之毒品咖啡包高達100餘包，若流
    入市面，勢將間接誘發其他犯罪，連帶敗壞社會治安，甚者
    ，事實欄一㈠至㈦所售為混合毒品咖啡包，施用後所造成之危
    險性及致死率高於施用單一種類，所生危險性甚鉅，又就事
    實欄一㈨部分，係與少年康○恆共同販賣之，更使尚屬懵懂之
    少年深陷犯罪泥淖，所為甚屬不該，且此前即因違反毒品危
    害防制條例案經論罪科刑，素行不佳；惟衡以事實欄一㈧部
    分，所扣得之甲基安非他命數量尚少，事實欄一㈨部分，被
    告販賣毒品咖啡包32包，所幸經員警誘捕偵查，未實際造成
    毒品流通之結果，僅止於未遂等犯罪情節，復念及被告自始
    坦承犯行，犯後態度尚可，末衡酌被告販售毒品之數量、所
    得、販賣經過、時間間隔等客觀情況，及其於警詢及本院審
    理時自陳學歷、工作、收入及家庭狀況（見警卷第5頁、本
    院卷第256頁）等一切情狀，量處如主文附表一編號1至9「
    主文」欄所示之刑，以資懲戒。
　㈥又關於數罪併罰之案件，如能俟被告所犯數罪全部確定後，
    於執行時，始由該案犯罪事實最後判決之法院所對應之檢察
    署檢察官，聲請該法院裁定之，無庸於每一個案判決時定其
    應執行刑，則依此所為之定刑，不但能保障被告（受刑人）
    之聽審權，符合正當法律程序，更可提升刑罰之可預測性，
    減少不必要之重複裁判，避免違反一事不再理原則情事之發
    生（最高法院110年度台抗大字第489號裁定參照）。查被告
    所犯九罪雖均為數罪併罰之案件，然本案罪數眾多、犯行各
    異，為避免各罪確定日期不一，而致有損被告（受刑人）受
    刑人之利益，揆諸上揭裁定意旨，為被告之利益，爰不於本
    件合併定應執行刑，併此敘明。
三、沒收
　㈠按查獲之第一級、第二級毒品及專供製造或施用第一級、第
    二級毒品之器具，不問屬於犯罪行為人與否，均沒收銷燬之
    。毒品危害防制條例第18條第1項前段定有明文。查扣案如
    附表二編號16之物，經檢驗含有第二級毒品甲基安非他命，
    為本案被告意圖販賣而持有之物，業如前述，自應依毒品危
    害防制條例第18條第1項規定，於該次犯行即附表一編號8所
    示罪刑項下宣告沒收銷燬之（至鑑驗耗用之毒品既已滅失，
    自毋庸宣告沒收。又該等毒品之包裝袋，與扣案毒品有不可
    或難以析離之關係，則應整體視為查獲之毒品，併予宣告沒
    收，附此敘明）。
　㈡又按違禁物，不問屬於犯罪行為人與否，沒收之。刑法第38
    條第1項定有明文。又毒品危害防制條例對於查獲之製造、
    運輸、販賣、意圖販賣而持有、以非法方法使人施用、引誘
    他人施用及轉讓、持有一定數量以上第三級、第四級毒品之
    沒收，並無特別規定，如其行為已構成犯罪，則該毒品即屬
    不受法律保護之違禁物，應回歸刑法之適用。查扣案如附表
    二編號5至9、13至15之物，經檢驗各含有如「備註」欄所示
    之第三級毒品或第四級毒品成分，為被告本案販賣行為所餘
    ，業如前述，依刑法第38條第1項規定，就販賣所餘即附表
    二編號9、13至15之混合毒品咖啡包，應於最後一次販賣該
    種毒品即附表一編號7所示罪刑項下宣告沒收；又附表二編
    號5至8之第三級毒品咖啡包，則應於該次犯行即附表一編號
    9所示罪刑項下宣告沒收之。（至鑑驗耗用之毒品既已滅失
    ，自毋庸宣告沒收。又該等毒品之包裝袋，與扣案毒品有不
    可或難以析離之關係，則應整體視為查獲之毒品，併予宣告
    沒收，附此敘明）。
　㈢復按犯第4條至第9條等罪者，其供犯罪所用之物，不問屬於
    犯罪行為人與否，均沒收之。供犯罪所用之物，有特別規定
    者，依其規定。毒品危害防制條例第19條第1項、刑法第38
    條第2項後段定有明文。扣案如附表二編號1之物（即本案手
    機），據被告坦認為供本件聯絡販毒所用（見本院卷第228
    頁），為供本件犯罪所用之物，故依前揭規定，分別於被告
    所犯附表一編號1至9所示罪刑項下宣告沒收。
　㈣又犯罪所得，屬於犯罪行為人者，沒收之。於全部或一部不
    能沒收或不宜執行沒收時，追徵其價額。刑法第38條之1第1
    項前段、第3項定有明文。被告於事實欄一㈠至㈦所得之金額
    共2萬1,200元，屬於被告犯罪所得，雖未扣案，仍應依刑法
    第38條之1第1項規定，於附表一編號1至7所示罪刑項下宣告
    沒收，且併依同條第3項之規定，於全部或一部不能沒收時
    ，追徵之（本件販毒所得既為新臺幣，並無不宜執行沒收之
    情形，亦無價額可言）。至事實欄一㈣之犯罪所得含有200元
    貼補油錢部分，則因前揭規定立法上採總額原則，毋庸扣除
    犯罪成本，則此部分縱認為犯罪成本，亦應併予宣告沒收，
    附此敘明。
　㈤至犯第四條之罪所使用之水、陸、空交通工具，沒收之，固
    為毒品危害防制條例第19條第2項所規定，惟其既未規定不
    問屬於犯罪行為人與否，沒收之，自應以屬於犯罪行為人者
    ，始得沒收（最高法院107年度台上字第2697號判決可資參
    照）。查扣案如附表二編號17之本案車輛部分，固係供本案
    販毒所用，然被告稱該車輛為乙○○所有（見本院卷第35頁）
    ，且該車輛車籍之車主記載確為乙○○，有該車輛公路電子閘
    門紀錄在卷可佐（見偵二卷第257頁）。又綜觀全卷證據資
    料，並無事證證明該車係被告所有，自無從依毒品危害防制
    條例第19條第2項規定沒收。
　㈥至其餘扣案如附表二編號2至4、10至12之物，均無證據證明
    與本案之犯行有關，當無於本案中宣告沒收之餘地，附此敘
    明。　　　　
據上論斷，依刑事訴訟法第299條第1項前段、第300條，毒品危
害防制條例第4條第3項、第6項、第5條第2項、第9條第3項、第1
7條第2項、第18條第1項前段、第19條第1項前段，兒童及少年福
利與權益保障法第112條第1項前段，刑法第11條、第25條第1項
、第2項、第28條、第38條第1項、第38條第2項後段、第38條之1
第1項、第3項，判決如主文。
本案經檢察官楊士逸提起公訴，檢察官潘國威到庭執行職務。
中　　華　　民　　國　　111 　年　　11　　月　　18　　日
                  刑事第一庭    審判長法  官  王以齊
　　　　　　　　　　　　　　　　　　　法　官  楊宗翰
　　　　　　　　　　　　　　　　　　　法　官  吳品杰
以上正本證明與原本無異。
如不服本判決應於收受判決後20日內向本院提出上訴書狀，並應
敘述具體理由；其未敘述上訴理由者，應於上訴期間屆滿後20日
內向本院補提理由書（均須按他造當事人之人數附繕本）「切勿
逕送上級法院」。
中　　華　　民　　國　　111 　年　　11　　月　　21　　日
                                      書記官  沈君融
附錄本案論罪科刑法條
毒品危害防制條例第4條第3項、第6項
製造、運輸、販賣第三級毒品者，處七年以上有期徒刑，得併科
新臺幣一千萬元以下罰金。
前五項之未遂犯罰之。
毒品危害防制條例第5條第2項
意圖販賣而持有第二級毒品者，處五年以上有期徒刑，得併科新
臺幣五百萬元以下罰金。
毒品危害防制條例第9條第3項
犯前五條之罪而混合二種以上之毒品者，適用其中最高級別毒品
之法定刑，並加重其刑至二分之一。
兒童及少年福利與權益保障法第112條第1項
成年人教唆、幫助或利用兒童及少年犯罪或與之共同實施犯罪或
故意對其犯罪者，加重其刑至二分之一。

附表一
編號 犯罪事實 主文 1 事實欄一㈠部分 甲○○販賣第三級毒品而混合二種以上之毒品，處有期徒刑參年捌月。扣案如附表二編號1之物沒收之。未扣案之犯罪所得新臺幣參仟元沒收之，於全部或一部不能沒收時，追徵之。 2 事實欄一㈡部分 甲○○販賣第三級毒品而混合二種以上之毒品，處有期徒刑參年捌月。扣案如附表二編號1之物沒收之。未扣案之犯罪所得新臺幣參仟元沒收之，於全部或一部不能沒收時，追徵之。 3 事實欄一㈢部分 甲○○販賣第三級毒品而混合二種以上之毒品，處有期徒刑參年捌月。扣案如附表二編號1之物沒收之。未扣案之犯罪所得新臺幣參仟元沒收之，於全部或一部不能沒收時，追徵之。 4 事實欄一㈣部分 甲○○販賣第三級毒品而混合二種以上之毒品，處有期徒刑參年捌月。扣案如附表二編號1之物沒收之。未扣案之犯罪所得新臺幣參仟貳佰元沒收之，於全部或一部不能沒收時，追徵之。 5 事實欄一㈤部分 甲○○販賣第三級毒品而混合二種以上之毒品，處有期徒刑參年捌月。扣案如附表二編號1之物沒收之。未扣案之犯罪所得新臺幣參仟元沒收之，於全部或一部不能沒收時，追徵之。 6 事實欄一㈥部分 甲○○販賣第三級毒品而混合二種以上之毒品，處有期徒刑參年捌月。扣案如附表二編號1之物沒收之。未扣案之犯罪所得新臺幣參仟元沒收之，於全部或一部不能沒收時，追徵之。 7 事實欄一㈦部分 甲○○販賣第三級毒品而混合二種以上之毒品，處有期徒刑參年捌月。扣案如附表二編號1、9、13至15之物沒收之。未扣案之犯罪所得新臺幣參仟元沒收之，於全部或一部不能沒收時，追徵之。 8 事實欄一㈧部分 甲○○意圖販賣而持有第二級毒品，處有期徒刑貳年陸月。扣案如附表二編號16之物沒收銷燬之。扣案如附表二編號1之物沒收之。 9 事實欄一㈨部分 甲○○成年人與未成年共同販賣第三級毒品未遂，處有期徒刑貳年貳月。扣案如附表二編號1、5至8之物沒收之。 

附表二
編號 扣案物品名稱 數量 備註 目錄表卷頁 1 Iphone8手機 1支 為被告所有並供本案犯罪所用，即本案手機。（IMEI：000000000000000） 警卷第105頁、偵二卷第103頁  2 現金 300元 無證據證明係供本案犯罪使用、犯罪預備之物或犯罪所生之物。  3 汽車鑰匙 1支 無證據證明係供本案犯罪使用、犯罪預備之物或犯罪所生之物。  4 Iphone8手機 1支 無證據證明係供本案犯罪使用、犯罪預備之物或犯罪所生之物。 警卷第109頁、偵一卷第309頁、偵二卷第119頁 5 毒品咖啡包 10包 【於扣押目錄表之編號】A1至A32。 【鑑定報告】 內政部警政署刑事警察局111年9月23日刑鑑字第1110086508號鑑定書（見本院卷第203至205頁） 【鑑定結果】 驗前總淨重約92.66公克，隨機抽取A9鑑定，驗前淨重2.84公克，驗後餘重1.48公克，檢出第三級毒品4-甲基甲基卡西酮成分，純度約5%。 警卷第113頁、偵一卷第315頁、偵二卷第125頁 6 毒品咖啡包 10包   7 毒品咖啡包 10包   8 毒品咖啡包 2包   9 毒品咖啡包 68包 【於扣押目錄表之編號】B1至B68。 【鑑定報告】 内政部警政署刑事警察局111年8月5日刑鑑字第1110086492號鑑定書（見本院卷第177至178頁） 【鑑定結果】 驗前總淨重約198.40公克，隨機抽取B6鑑定，驗前淨重2.97公克，驗後餘重1.96公克，檢出第三級毒品4-甲基甲基卡西酮（純度約5%）、甲基-N,N-二甲基卡西酮（未達1%），及第四級毒品哨西泮（耐妥眠）（未達1%）、2-胺基-5-硝基二苯酮（未達1%）等成分。 警卷第117頁、偵二卷第21、131頁（編號依本院卷第171頁所載） 10 手機 1支 無證據證明係供本案犯罪使用、犯罪預備之物或犯罪所生之物。  11 毒品咖啡包（MAYBACH字樣） 3包 無證據證明係供本案犯罪使用、犯罪預備之物或犯罪所生之物。 警卷第121頁、偵二卷第319頁 12 毒品咖啡包殘渣袋 4包 無證據證明係供本案犯罪使用、犯罪預備之物或犯罪所生之物。 警卷第125頁、偵二卷第325頁 13 毒品咖啡包 10包 【於扣押目錄表之編號】 1-1至1-10、2-1至2-4、4-1。 【鑑定報告】 内政部警政署刑事警察局111年8月30日刑鑑字第1110086470號鑑定書（見本院卷第185至186頁） 【鑑定結果】 驗前總淨重約42.31公克，隨機抽取1-7鑑定，驗前淨重2.76公克，驗後餘重1.61公克，檢出第三級毒品4-甲基甲基卡西酮（純度約5%）、甲基-N,N-二甲基卡西酮（未達1%），及第四級毒品2-胺基-5-硝基二苯酮（未達1%）等成分。 偵二卷第111頁 14 毒品咖啡包 4包   15 毒品咖啡包 1包   16 安非他命 4包 【於扣押目錄表之編號】 3-1至3-4。 【鑑定報告】 欣生生物科技股份有限公司成分鑑定報告（見本院卷第187至201頁） 【鑑定結果】 驗前淨重分別為0.1672、0.1534、0.1914、0.1803公克，驗後餘重分為0.1615、0.1479、0.1864、0.1736公克，檢出第二級毒品甲基安非他命成分。  17 APU-5726自用小客車 1部 無證據顯示為被告所有。  

卷別對照表
簡稱 卷宗名稱 警卷 屏東縣政府警察局屏東分局屏警分偵字第11133787900號 偵一卷 臺灣屏東地方檢察署111年度偵字第8644號卷（卷一） 偵二卷 臺灣屏東地方檢察署111年度偵字第8644號卷（卷二） 本院卷 111年度訴字第579號